臺灣高等法院刑事判決　　　　　　　　　　　　　九十年度上更(一)字第一０八五號
　　上　訴　人　戊○○
　　即　被　告
　　　　　　　　丁○○
　　指定辯護人
　　上　訴　人　乙○○
　　即　被　告　　　　　生前
右上訴人等因殺人未遂等案件，不服臺灣新竹地方法院八十六年度訴字第四六六號，
中華民國八十六年九月十日第一審判決（起訴案號：臺灣新竹地方法院檢察署八十六
年度偵字第二三五六號），提起上訴，本院判決後經最高法院發回更為審理，本院判
決如左：
    主      文
原判決撤銷。
戊○○、丁○○共同殺人未遂，戊○○處有期徒刑伍年陸月，丁○○處有期徒刑伍年
貳月。扣案之已拆解之改造子彈顆、已分解之彈匣、滑套、槍機均沒收。
乙○○公訴不受理。
    事      實
一、緣乙○○（業已死亡）因對丙○○不滿而萌殺害之意，遂於民國八十六年一月中
    旬某日，與戊○○、丁○○謀議加害，乙○○並允諾於事成後，支付新臺幣二百
    萬元酬謝。旋由戊○○以丁○○為連帶保證人，於八十六年一月二十七日向呂明
    煌租借Ｈ７─五四二七號自用小客車供交通工具使用，嗣於八十六年一月二十九
    日，乙○○將丁○○前於八十六年一月中旬交付予渠未經許可無故持有之具有殺
    傷力並可供軍用之改造子彈三顆（丁○○於交付前未經許可無故持有彈藥部分未
    經起訴）連同未能證明具有殺傷力之槍枝一把，在臺中市○○○街三八之四號住
    處交付戊○○，充為殺害丙○○之工具，與戊○○、丁○○共同基於犯罪之意圖
    而持有可供軍用之改造子彈三顆，由乙○○駕駛Ｈ７─五四二七號自用小客車附
    載戊○○、丁○○前往新竹縣新豐鄉○○村○○鄰○○路二五三號丙○○代書事
    務所外。乙○○、戊○○、丁○○抵達該事務所後，適丙○○外出，乙○○即佯
    稱係丙○○友人，以電話向事務所人員查知丙○○駕車至新竹縣竹北市陳景相所
    經營之汽車修護廠保養，乙○○乃駕車前往，並向戊○○、丁○○指認丙○○及
    所駕駛賓士汽車車號後，先行離去，迨丙○○駕車轉往新竹縣竹北市○○街新仁
    醫院時，戊○○即駕駛汽車附載丁○○一路跟隨。同日下午二時許，丙○○由新
    仁醫院走出，並欲開啟停放於該醫院前之賓士汽車車門時，戊○○即下車走向丙○○，丁○○則在車內把風，戊○○先向丙○○佯稱「我們老大有話要跟你說。
    」並命丙○○上車，因遭丙○○抗拒，戊○○即基於與乙○○、丁○○之謀議，
    取出前由乙○○所交付未能證明具有殺傷力槍枝（內置有可供軍用之子彈三顆）
    ，朝丙○○之腹部射擊，因該槍無法射擊，戊○○見未能以槍枝射擊殺害得逞，
    遂改以持槍托連續重擊頭部之方法，接續殺害丙○○，因丙○○極力抗拒躲閃，
    造成右額裂傷、左頰裂傷、左耳後裂傷、右手小指裂傷、左眼角膜裂傷、左眼球
    破裂，經奮力掙扎逃往新仁醫院，在門口傷重倒地，為該醫院人員發現，大聲喊
    叫，且丁○○即下車要戊○○迅速逃離現場，戊○○始停止殺害丙○○，將因重
    擊分解之彈匣、滑套、槍機及可供軍用子彈三顆遺留現場，攜帶所殘留槍柄及板
    機偕同丁○○逃離，丙○○則經送醫救治，而悻免於死亡，戊○○則於逃離現場
    後，於車內將槍柄、板機交由丁○○處理，由丁○○則交付不知情之鄭勝瑟，再
    由鄭勝瑟轉交給林森源丟棄於南投縣草屯鎮炎峰橋下。嗣經警在現場查獲並扣得
    彈匣、滑套、槍機及子彈三顆，並依右揭小客車之車號，循線於八十六年二月十
    三日十四時四十五分許，在臺中市○區○○○街三十八號之四乙○○住處，逮獲
    戊○○、丁○○。
二、案經丙○○訴由新竹縣警察局竹北分局報告臺灣新竹地方法院檢察署檢察官偵查
    起訴。
    理      由
壹、被告戊○○、丁○○部分：
一、訊之被告丁○○固坦承於被告戊○○持槍攻擊被害人丙○○時在場，且該槍枝連
    同子彈三顆則係交予被告乙○○之事實，然矢口否認與被告戊○○、乙○○之間
    具有共同犯意之聯絡，且以該槍枝及子彈係渠於臺中縣霧峰鄉某電動遊樂場拾獲
    ，因被告乙○○向彼索取，遂將之贈與乙○○，被告戊○○攻擊被害人丙○○時
    ，渠在車內睡覺，清醒後發覺該情，乃下車勸阻被告戊○○後離開云云置辯；另
    被告戊○○經傳喚未於本院調查、審理時到庭，惟據其於本院上訴審時所為供述
    ，則辯稱其係受乙○○之託，駕車尾隨丙○○，欲勸丙○○以家庭為重，因丙○○態度欠佳，始以槍枝毆打云云。惟查：
    (一)被告戊○○於右揭時地，持裝填子彈三顆之槍枝，因丙○○拒絕隨同渠離去，
      遂持該槍枝朝丙○○射擊，因子彈未能擊發，繼而改以槍托朝丙○○頭部接續
      猛擊，業據被告戊○○於警訊中供稱「因丙○○不順從，極力反抗，我便從腰
      際上取出乙把改造九０手槍做射擊動作，而該槍卡彈無法射擊，於是便持著該
      把手槍槍柄朝丙○○頭部重要部位猛敲猛打後，丁○○就下車叫我趕緊上車。
      」、「跟蹤至新仁醫院，見丙○○出來，我就叫他到我車上，有我朋友跟你講
      話，丙○○稱沒什麼話好講，我就掏出改造九０手槍比他，無法射擊，就用槍
      柄往頭部猛打。」（偵查卷第六頁反面），並於原審供稱「（槍是誰交給你的
      ）乙○○從家裡拿出來。」、「（於偵查中稱是乙○○叫你去教訓丙○○的是
      否屬實）是。」（原審卷第十六頁反面、十七頁）、「（敲丙○○的頭敲幾下
      ）敲二、三下。」、「（是不是看到丙○○就拿槍出來）對，那時跟他講的時
      候，我就拿出來了。」（原審卷第十八頁），核與被害人丙○○於警訊所為「
      該名男子見我在反抗，便從腰際上取出一把九０手槍並扯滑套，左手捉住我衣
      服，就對著我腹部開槍，但好像卡彈了，於是便持著該把手槍槍柄朝我頭部猛
      敲，當時我一直反抗，並避免手中的鑰匙被對方搶走，不知不覺的便掙扎到新
      仁醫院裡，直到我血流滿面倒地時，該名男子見狀才匆匆離去。」（偵查卷第
      十九頁正反面），另於偵查及原審亦為相同之指述（偵查卷第一五六頁；原審
      卷第十七頁反面、十八頁），並有員警在現場所查獲之彈匣、滑套、槍機及子
      彈三顆（已於鑑定時拆卸）扣案可資佐證。被告戊○○嗣雖改稱渠僅持槍托毆
      打丙○○，且於原審及本院上訴審時否認警訊自白之任意性；惟查，卷附被告
      戊○○警訊筆錄，均係基於其自由意思所為記載，業據證人即警員簡明仁、邱
      炎翔於上訴審到庭否認有任何非法取供情事（上訴卷第五一、五二頁），況被
      告戊○○於偵查及原審中亦未就警訊非基於任意性所為自白提出抗辯，自難徒
      憑其嗣後片面之指述，遽認其警訊筆錄非出於自由意思而為；再查，被告戊○○夥同被告丁○○、乙○○，由臺中市遠赴新竹縣新豐鄉、竹北市攻擊丙○○
      ，若僅意在持堅硬物品攻擊，自可攜帶其他物品隨行，亦無於槍枝內裝填子彈
之必要，是則被告戊○○所為該部分辯解，核與事理至屬相悖，已不足採，況
      被告戊○○於警訊時所為供述與被害人所為指述，亦屬相符，自足徵被告戊○○嗣後所為上揭辯解，核屬卸責之詞，並不足採信。
    (二)被告戊○○持以攻擊丙○○之槍枝，其內裝填之子彈三顆經拆解，依性能檢驗
      法鑑驗結果，均係金屬彈殼、彈頭組合而成之改造子彈，具底火及火藥，結構
      完整，具有殺傷力，有內政部警政署刑事警察局鑑驗通知書在卷可稽（偵查卷
      第九四頁），雖該子彈因已拆解致未能送請軍事機關鑑定，然核該子彈材質、
      組合暨性能，顯足以供偷襲、暗殺、挾持或殺敵等軍事用途使用，自屬可供軍
      用之子彈；又該槍枝於攻擊丙○○之際分解後，其中槍柄、扳機業經被告丁○○交付不知情之鄭勝瑟轉交林森源丟棄，業據證人鄭勝瑟、林森源於警訊、偵
      查時陳明在卷（偵查卷第十五至十八頁、七三至七四頁），其餘遺留現場為警
      查扣之滑套、槍機及彈匣，雖不足以證明該槍枝於分解前確實具有殺傷力。然
      查，持槍朝人腹部射擊，將造成腹腔內重要器官受損或大量出血致死，又頭部
      為人之重要部位，接續持鈍器猛擊，均足以造成造成被害人死亡，此為眾所週
      知之事，依諸右揭事證，被告戊○○持裝填具有殺傷力可供軍用子彈之槍枝朝
      丙○○腹部射擊，其意圖犯罪而持有該槍枝及子彈，已屬灼然，又其本於主觀
      上該槍枝具有射擊功能之認知而扣扳機，未能擊發之後，復改以堅硬之槍托朝
      丙○○頭部及身體接續猛擊，造成丙○○右額部裂傷、左頰裂傷、右手小指裂
      傷、左眼角膜裂傷，亦有驗傷診斷書在卷可憑（偵查卷第一六一頁），並造成
      所持槍枝分解之結果，亦有卷附彈匣等槍枝零件及子彈照片影本（偵查卷第二
      八頁）暨滑套、槍機及彈匣扣案可稽，足見其用力之猛，犯意之堅，於實施加
      害行為時所具有戕害丙○○性命之意圖，自屬灼然，雖因丙○○嗣後逃入附近
      醫院始悻免於死亡，然其殺人未遂之犯罪行為，至臻明確。
    (三)被告丁○○雖否認與被告戊○○及乙○○共同實施加害丙○○之犯罪行為，且
      稱渠拾獲槍枝及子彈後，因乙○○向渠索取，遂交付乙○○，渠並不知乙○○
      將該槍枝及子彈交予被告戊○○云云。惟查，依被告丁○○及證人鄭勝瑟、林
      森源於偵查中所為證述，被告丁○○於被告戊○○攻擊丙○○之後，將被告戊○○所持有之槍托及扳機交付不知情之鄭勝瑟轉交林森源丟棄，苟該槍枝及子
      彈確實早已贈予乙○○，且由乙○○交付戊○○供犯罪時使用，衡諸事理，應
      由被告戊○○將之交還乙○○，核無逕由被告丁○○取回並直接交予鄭勝瑟轉
      由林森源丟棄之必要，是則被告丁○○所為槍枝及子彈早已贈與乙○○之辯解
      ，是否屬實，已非無疑；次查，被告丁○○確有參與謀議加害丙○○之事實，
      業據被告丁○○於警訊中供稱「我與戊○○是駕駛Ｈ７─五四二七出租自小客
      車來竹北找丙○○的。因為我大哥乙○○說在新竹跟人有仇恨，所以便叫我與
      戊○○一起上來新竹，當時並帶了一把改造手槍、子彈三發，‧‧‧。」、「
      （你們作案用所持之改造手槍是何人準備）是我拿給乙○○，再由乙○○將改
      造手槍交給戊○○使用。」、「因為乙○○說被害人丙○○在地方上很霸道，
      亦擁有槍枝，所以叫我準備槍枝，要找被害人丙○○，所以我就將該把手槍拿
      給乙○○。」、「那把改造手槍是我在臺中縣霧峰鄉○○路某電動玩具店內撿
      到的，並不是向人買的。大約是於八十六年元月中旬撿到的。」（偵查卷第十
      一頁反面至十二頁反面），復於偵查及原審時供稱「當天我、戊○○、乙○○
      一同過去，乙○○說丙○○很壞，他要我們教訓教訓丙○○。」、「（戊○○
      所拿的改造手槍是你的嗎）是我在二星期，在臺中霧峰某電玩店內撿到的，後
      來我把槍拿給乙○○看，之後在案發當日前幾天交給乙○○，他說要拿去看看
      ，直到案發當日，乙○○帶著那把槍直接交給戊○○。」（偵查卷第七二頁反
      面、七三頁）、「槍及子彈是我拿給乙○○的。」（原審卷第五九頁），被告
      丁○○嗣雖否認警訊中所為自白出於任意性所為，然綜觀被告丁○○於警訊及
      偵查時所為供述，對於因乙○○表示欲教訓丙○○始前往新竹縣乙節均屬一致
      ，且證人即警員簡明仁、邱炎翔於上訴審亦到庭否認有任何非法取供情事（上
      訴卷第五一、五二頁），自不得遽認被告丁○○於警訊時所為不利於己之供述
      不具有證據能力，況被告丁○○於被告戊○○加害丙○○之際，係在車內擔任
      把風，業據被告戊○○於警訊時供稱「我當時在打丙○○時，丁○○在車內，
      然後丁○○見狀後立即下車，上前叫我車子開走離開現場，就往臺中方向逃逸
      。」、「（作案如何分工）是由乙○○主謀的，而我去執行持槍找丙○○並毆
      打，然後丁○○在車內把風。」，並於偵查中供稱「（乙○○叫你教訓黃文，
      丁○○有在場嗎）有在場，乙○○要我們一起去教訓他，但他只是把風，沒有
      下手毆打。」（偵查卷第七二頁反面），再參之被告丁○○於嗣後委由不知情
      之鄭勝瑟轉託林森源將實施犯罪之槍托及扳機丟棄之事實，益足徵被告丁○○
      確有參與共同殺害丙○○未遂之行為，被告謝勝春於原審所為被告丁○○在車
      上睡覺並不知情云云，顯屬迴護被告丁○○之詞，並不足採為有利於被告丁○○認定之依據。
    (四)被告戊○○、丁○○係與已死亡之被告乙○○謀議後，始由臺中市乙○○住處
      攜帶右揭槍枝及子彈，前往新竹縣新豐鄉轉赴竹北市右揭處所，實施加害丙○○之行為，雖乙○○已死亡，且共犯乙○○偵查中辯稱「丁○○常到我家，戊○○到我家找黃某，因謝某要貸款二胎，要找丙○○之妻甲○○，他是代書，
      後來見丙○○在路邊洗車，我想他可能要去找他之小老婆，我叫謝、黃二人跟
      蹤丙○○。我在新豐火車站叫他們下車去跟蹤，我對他們說，那是我朋友之老
      公，有外遇，叫他們幫我去跟蹤。」、「我有對他們說，如果跟丙○○跟不上
      ，就算了，就無法邀功，我們就跟吳惠情好好談，貸款貸不出來就算了。」（
      偵查卷第一一五頁反面至一一六頁反面），嗣於原審及本院上訴審亦均否認與
      被告戊○○、丁○○共同實施犯罪，並於上訴審辯稱係丙○○之妻叫渠跟蹤丙○○云云。然查，被害人丙○○之妻甲○○於八十六年一月二十九日之前並未
      懷疑丙○○有外遇，亦未委請乙○○或被告戊○○、丁○○跟蹤丙○○，業據
      證人甲○○於本院調查時到庭具結證述明確（本院卷第三六頁），是則乙○○
      前開辯解，已難認屬真實；次查，被告戊○○及丁○○就渠等如何實施右揭犯
      罪行為，業據被告戊○○於警訊時供稱「是乙○○帶我們至竹北市某汽車保養
      場認丙○○及其所駕駛賓士自小客車號後，乙○○就先離去現場，並叫我們跟
      蹤丙○○，‧‧‧。」、「是乙○○與丙○○二人有過節，乙○○叫我拿著槍
      向丙○○示威且打他警告他。」、「（乙○○教唆僱用你與丁○○二人持槍去
      找丙○○示威，以多少價碼言明？）雙方在先言明等我們將丙○○修理完後，
      乙○○支付酬金新臺幣二百萬元。」、「（你們於何時開始計劃對付丙○○）
      約半個月前（民國八十六年一月十二日左右）。」、「乙○○帶著我們二人至
      新豐丙○○代書事務所，看他的店面，但未見到人，乙○○就利用路邊公用電
      話，以朋友之名義打電話到代書事務所內打聽丙○○的行蹤，得知他開著賓士
      車至保養廠做保養，然後乙○○帶著我們二人至保養廠外認丙○○以利作案。
      」、「（作案如何分工）是由乙○○主謀的，而我去執行持槍找丙○○並毆打
      ，然後丁○○在車內把風。」（偵查卷第六頁反面至第九頁反面），復於偵查
      時供稱「（持改造手槍射殺丙○○？），我是受乙○○指使，因為乙○○與丙○○有過節，要我去教訓教訓，‧‧‧。」、「（乙○○說幫他教訓有無任何
      代價）他說給我一百、二百萬元。」、「（你還有跟誰一道去）丁○○、乙○○一道去，但乙○○在指出丙○○是誰後就先走了。」、「（乙○○叫你教訓
      黃文，丁○○有在場嗎）有在場，乙○○要我們一起去教訓他，但他只是把風
      ，沒有下手毆打。」、「乙○○只是要我教訓他。」（偵查卷第七一頁反面至
      七二頁反面），再於原審供稱「（槍是誰交給你的）乙○○從家裡拿出來。」
      、「（於偵查中稱是乙○○叫你去教訓丙○○的是否屬實）是。」（原審卷第
      十六頁反面、十七頁）、「不認識丙○○，是乙○○告訴我誰是丙○○，說要
      給丙○○一點顏色看，那把槍是乙○○拿到黃，乙○○拿出來放在車上，乙○○說丙○○有小兄弟及槍，所以我就拿槍敲丙○○的頭，丁○○在車上。」（
      原審卷第五九頁），被告丁○○於警訊時亦供稱「我與戊○○是駕駛Ｈ７─五
      四二七出租自小客車來竹北找丙○○的。因為我大哥乙○○說在新竹跟人有仇
      恨，所以便叫我與戊○○一起上來新竹，當時並帶了一把改造手槍、子彈三發
      ，‧‧‧。」、「因為乙○○說被害人丙○○在地方上很霸道，亦擁有槍枝，
      所以叫我準備槍枝，要找被害人丙○○，所以我就將該把手槍拿給乙○○。」
      （偵查卷第十一頁反面至十二頁反面），復於偵查時供稱「當天我、戊○○、
      乙○○一同過去，乙○○說丙○○很壞，他要我們教訓教訓丙○○。」（偵查
      卷第七二頁反面）、「謝某對我說乙○○曾在那個人家工作，被人看不起，才
      要打那個人，是乙○○叫戊○○打的。」（偵查卷第一五０頁），核被告戊○○、丁○○所為關於乙○○參與加害丙○○謀議之供述，均屬一致；又被告丁○○係受乙○○指示，將自行非法持有之槍彈，提供被告乙○○使用，復與被
告戊○○共同租車，再一同跟蹤丙○○，而於被告戊○○以該槍彈毆打丙○○
      時，亦在汽車內把風，迨見丙○○遭被告戊○○攻擊並逃往新仁醫院後，即下
      車要被告戊○○迅速離去，綜此事證，被告戊○○、丁○○係基於與乙○○共
      同犯意之聯絡，而實行右揭殺害丙○○未果，至臻明確。
    (五)被告丁○○雖陳稱渠患有情感性精神症，並提出省立臺中醫院診斷書及靜和醫
      院病歷資料為證。然經本院向行政院衛生署台中醫院（即前省立臺中醫院）查
      詢結果，據該院覆稱：被告丁○○所罹精神疾病「一於八十六年一月九日、二
      十七日曾來院就診，現有病歷資料無法瞭解其心神狀態。二飲酒是否加重其病
      情，應視其飲酒量而做判斷，是否加重其病情無法臆測。」，有該院九十年十
      二月十七日九十中醫歷字第０００七五三三號函在卷可稽（本院卷第六五頁）
      ，又依靜和醫院門診記錄表所載，被告丁○○於八十四年九月六日門診後，至
      八十六年四月十二日始再前往該醫院診察，亦無關於右揭犯罪時間狀態之記錄
      ，況依右揭事證，被告丁○○既能提供本件作案槍彈，復於被告戊○○加害丙○○後，催促被告戊○○離去現場，並代為掩滅槍枝，且觀之其於與案發時間
      接近之警訊、偵查時，就案情相關情節所為供述，亦無因精神疾病致雜亂失序
      之情形，顯見被告丁○○於犯罪時，並無因病致精神耗弱或心神喪失之情事，
      併此敘明。
    綜右事證，被告丁○○所為否認犯罪之辯解，暨被告戊○○前於歷次偵審時否認
    具有殺害丙○○意圖，均屬卸責之詞，被告丁○○、戊○○右揭犯罪行為，均已
    經證明。
二、核被告戊○○、丁○○右揭行為，其中為供殺害丙○○而持有軍用子彈部分，均
    係犯刑法第一百八十七條意圖供自己犯罪之用持有軍用子彈罪，另殺害丙○○未
    果部分，均係犯刑法第二百七十一條第二項、第一項殺人未遂罪。又槍砲彈藥刀
    械管制條例前經修正並於八十六年十一月二十四日公布，其中第十二條第三項關
    於未經許可無故持有子彈部分，已由原法定刑三年以下有期徒刑，提高為五年以
    下有期徒刑，併科新臺幣三百萬元以下罰金，惟被告戊○○、丁○○犯罪時間在
    修正前，此較新舊法，以修正前有利於被告，依刑法第二條第一項但書，應適用
    修正前之槍砲彈藥刀械管制條例，而依八十六年十一月二十四日修正前條例第十
    一條第三項法定刑與刑法第一百八十七條相較，以刑法第一百八十七條較重，依
    同條例第十三條之一規定，應依刑法第一百八十七條論處。被告戊○○、丁○○
    所犯二罪之間，具有目的方法之牽連犯關係，應從較重之殺人未遂罪處斷。被告
    戊○○、丁○○與乙○○就右揭行為，雖乙○○於被告戊○○、丁○○著手殺害
    丙○○時並未在場，然被告乙○○事先提供槍彈，並駕駛汽車帶領被告戊○○、
    丁○○指認丙○○，始離開該地，顯係以自己犯罪之意而共謀犯罪，其與被告戊○○、丁○○自屬共謀共同正犯，公訴人認被告乙○○係屬教唆犯，尚有未洽；
    又被告戊○○於著手殺害丙○○時固曾有拉扯丙○○之行為，然此乃丙○○聽聞
    其所為「我們老大有話要跟你說。」並命上車之言詞而閃避掙脫，被告戊○○為
    遂其殺人目的而當場抑制丙○○之行動，並不另構成妨害自由行為，附此敘明。
三、原審法院經審理結果，認被告戊○○、丁○○右揭犯罪行為，事證明確，而予以
    論罪科刑，固非全屬無見。惟查，扣案子彈三顆於鑑定時業經以拆解，有卷附鑑
    驗通知書在卷可憑，已非具有違禁物性質之子彈，原審依刑法第三十八條第一項
    第一款規定對子彈三顆為沒收之諭知，自有未合。被告戊○○、丁○○否認犯罪
    而提起上訴，固均無理由，然原審判決既有可議，仍應由本院將原審判決關於被
    告戊○○、丁○○部分撤銷並予以改判。爰審酌被告戊○○、丁○○品行、犯罪
    動機、目的、手段、所生危害及犯罪後態度等一切情狀，分別量處主文第二項所
    示之刑。扣案之原具有殺傷力而於鑑定時已拆解之改造子彈三顆，暨已分解無殺
    傷力彈匣、滑套、槍機之槍枝零件，均為被告丁○○所有並供共犯實施犯罪時所
    用之物品，爰均依刑法第三十八條第一項第二款宣告沒收；至已丟棄之槍柄、板
    機部分，業已滅失，故不諭知沒收。
四、被告戊○○經合法傳喚，無正當之理由不到庭，本院爰不待其陳述，逕行判決。
貳、被告乙○○部分：
一、公訴意旨雖以：被告乙○○與被告戊○○、丁○○共同以右揭方法實施右揭殺害
    丙○○未果，認被告乙○○亦涉刑法第二百七十一條第二項、第一項殺人未遂罪
    嫌暨同法第一百八十七條意圖供自己犯罪而持有子彈罪嫌。
二、按案件有被告死亡之情形者，應諭知不受理之判決，刑事訴訟法第三百零三條第
    五款定有明文。經查，被告乙○○於起訴後，業於八十七年七月二十六日死亡，
    有法務部戶役政連結作業系統查詢資料在卷可憑（本院卷第四五頁），原審判決
    關於被告乙○○部分，自屬無以維持，本院就被告乙○○部分，爰不經言詞辯論
    將該部分撤銷改為公訴不受理之諭知。
據上論斷，應依刑事訴訟法第三百六十九條第一項前段、第三百六十四條、第二百九
十九條第一項前段、第三百零三條第五款、第三百七十一條、第三百零七條，刑法第
二十八條、第一百八十七條、第二百七十一條第二項、第一項、第五十五條、第三十
八條第一項第二款、第二條第一項但書判決如主文。
本案經檢察官呂光華到庭執行職務
中    華    民    國      九十一      年      二      月       七       日
                            臺灣高等法院刑事第十九庭
                                審判長法  官  許  國  宏
                                      法  官  洪  光  燦
                                      法  官  林  勤  純
右正本證明與原本無異。
如不服本判決應於收受判決後十日內向本院提出上訴書狀，未附理由時應於提起上訴
後十日內向本院補具上訴理由書狀（均應按他造人數提出繕本）。
                                      書記官  葉  瑩  庭
中    華    民    國      九十一      年      二      月       七       日
附錄本案論罪科刑法條全文：
刑法第一百八十七條
意圖供自己或他人犯罪之用，而製造、販賣、運輸或持有炸藥、棉花藥、雷汞或其他
相類之爆裂物或軍用槍砲、子彈者，處五年以下有期徒刑。
刑法第二百七十一條
殺人者，處死刑、無期徒刑或十年以上有期徒刑。
前項之未遂犯罰之。
預備犯第一項之罪者，處二年以下有期徒刑。
